fr: orange à jus
nl: sapsinaasappel

en: orange juice, acid reduced orange juice
ar: عصير برتقال
be: Апельсінавы сок
bg: Портокалов сок, сок от портокал
bo: ཚ་ལུ་མའི་ཁུ་བ།
ca: suc de taronja
cs: pomerančová šťáva, Pomerančový džus
da: appelsinjuice, appelsinsaft
de: Orangensaft
el: Πορτοκαλάδα
eo: oranĝsuko
es: zumo de naranja, jugo de naranja
et: Apelsinimahl
eu: Laranja zuku
fa: آب پرتقال
fi: appelsiinimehu, appelsiinitäysmehu
fr: jus d'orange
ga: Sú oráistí
gl: Zume de laranxa
he: מיץ תפוזים
hr: sok od naranče, voćni sok naranče, narančin sok, soka naranče
hu: Narancslé
hy: Նարնջի հյութ
id: Sari buah jeruk
is: Appelsínusafi
it: succo d'arancia, Succo di arance bionde, succo di arance
ja: オレンジジュース, オレンジ果汁
ka: ფორთოხლის წვენი
ko: 오렌지 주스
nl: sinaasappelsap
nn: Appelsinjuice
pa: ਸੰਤਰੇ ਦਾ ਰਸ
pl: Sok pomarańczowy
pt: suco de laranja, sumo de laranja
ro: suc de portocale
ru: апельсиновый сок
sa: नारङ्गफलरसः
sl: pomarančni sok
sr: voćni sok od narandže
sv: apelsinjuice, juice av apelsin
ta: ஆரஞ்சுச் சாறு
th: น้ำส้ม
tr: Portakal suyu
tt: әфлисун суы
uk: Апельсиновий сік
vi: Nước cam
yi: מאראנצן זאפט
zh: 橙汁

en: blood orange
bg: червен портокал
de: Blutorange
es: naranja sanguina
fr: orange sanguine
hr: krvavo narančasta
it: arancia rossa
nl: bloedsinaasappel

en: calamansi
de: Calamansi, Calamondinorange
it: calamansi

en: orange terpene
sv: apelsinterpen, apelsin terpener

en: pasteurized orange juice
da: pasteuriseret appelsinjuice
de: Pasteurisierter Orangensaft
es: Jugo de naranja pasteurizado
fr: jus d'orange pasteurisé
hr: pasterizirani sok od naranče
it: succo d'arancia pastorizzato

en: Organic orange juice
fi: luomu appelsiinimehu
fr: jus d'orange biologique, Jus d'orange issu de l'agriculture biologique
hr: organski sok od naranče
it: succo d'arancia biologico
nl: Biologisch sinaasappelsap

en: squeezed orange juice, squeezed oranges, freshly squeezed orange juice
es: zumo de naranja exprimido, jugo de naranja exprimido
fr: Pur jus d'orange, Oranges pressées à la récolte, jus d'orange non fait de concentre pur, oranges pressées
hr: sok od cijeđene naranče
it: succo d'arancia spremuto
nl: geperste sinaasappels

en: pure pasteurized orange juice
it: succo d'arancia puro pastorizzato

en: concentrated orange juice
de: Orangensaftkonzentrat
es: Zumo de naranja concentrado, jugo de naranja concentrado
fi: appelsiinimehutiiviste, appelsiinitäysmehutiiviste
fr: jus d'orange concentré, concentré de jus d'orange, jus concentré d'orange
hr: koncentrirani sok od naranče
it: succo d'arancia concentrato
nl: sinaasappelconcentraat, geconcentreerd sinaasappelsap
pl: koncentrat soku pomarańczowego
ru: концентрированный апельсиновый сок
sv: apelsinjuicekoncentrat

en: orange juice from concentrate, orange juice from orange juice concentrate, Orange juice made with concentrate
bg: концентриран сок от портокал, сок от портокал от концентрат
bs: Sok pomorandže od koncentrisanog voćnog soka
da: Appelsinjuice fra koncentrat
de: Orangensaft aus Konzentrat, Orangensaft aus Orangensaftkonzentrat, Fruchtsaft aus naturreinem Orangensaftkonzentrat
es: Zumo de naranja desde concentrado, jugo de naranja desde concentrado, zumo de naranja a partir de concentrado, jugo de naranja a partir de concentrado, zumo de naranja procedente, de concentrado, jugo de naranja procedente, de concentrado, zumo de naranja partir de concentrado de naranja, jugo de naranja partir de concentrado de naranja
fi: appelsiinimehu tiivisteestä, tiivisteestä valmistettu appelsiinitäysmehu, appelsiinitäysmehu tiivisteestä, appelsiinitäysmehu appelsiinitäysmehutiivisteestä, appelsiinitäysmehua tiivisteestä
fr: jus d'orange à base de concentré, jus d'orange à base de jus d'orange concentré, jus d'orange à base de jus concentré, jus d'orange à partir de concentré, Jus de fruits à base de concentré d'orange
hr: sok od naranče iz koncentrata soka naranče, sok od naranče koncentrata soka naranče, sok od naranče od koncentriranog soka, sok od naranče od koncentrirana soka, Sok od naranče od koncentriranog narančina soka, voćni sok od naranče od koncentriranog voćnog soka
hu: narancslé narancslé-koncentrátumból
it: succo d'arancia a base di concentrato
nl: Sinaasappelsap uit sapconcentraat
pl: Sok pomarańczowy z koncentratu, sok z koncentratu z pomarańczy, sok pomarańczowy z zagęszczonego soku, sok pomarańczowy z zagęszczonego soku pomarańczowego, sok pomarańczowy z soku zagęszczonego
ro: suc de portocale obținut din suc concentrat de portocale
sk: pomarančová šťava z pomarančového koncentrátu
sl: pomarančni sok iz pomarančnega zgoščenega soka
sv: apelsinjuice från koncentrat, apelsinsaft av koncentrat, apelsinjuice gjord av apelsinjuicekoncentrat

en: organic orange juice from orange juice concentrate
de: bio Orangensaft aus Orangensaftkonzentrat
hr: bio sok od naranče proizveden od koncentriranog soka naranče
it: succo d'arancia biologico da concentrato di succo d'arancia

en: orange juice with pulp
bg: сок от портокал с пулп
da: appelsinjuice med frugtkød
de: Orangensaft mit Fruchtfleisch
fr: jus d'orange avec pulpe, jus d'orange dont pulpe
hr: sok od naranče s voćnom pulpom
it: succo d'arancia con polpa
nb: appelsinjuice med fruktkjøtt
nl: sinaasappelsap met vruchtvlees
nn: appelsinjus med fruktkjøt
pl: sok pomarańczowy z miąższem

en: squeezed orange juice with pulp
de: gepresster Orangensaft mit Fruchtfleisch
es: jugo de naranja exprimido con pulpa
fr: pur jus d'oranges avec sa pulpe
hr: cijeđeni sok od naranče s pulpom
it: succo d'arancia spremuto con polpa
nl: geperste sinaasappelsap met vruchtvlees

en: orange juice without pulp
bg: сок от портокал без пулп
da: appelsinjuice uden frugtkød
es: zumo de naranjas sin pulpa, jugo de naranjas sin pulpa
fr: Jus d'orange sans pulpe
hr: sok od naranče bez pulpe
it: succo d'arancia senza polpa
nb: appelsinjuice uten fruktkjøtt
nl: sinaasappelsap zonder vruchtvlees
nn: appelsinjus utan fruktkjøt
sv: apelsinjuice utan fruktkött

en: orange juice from concentrate with pulp
hr: narančin sok iz koncentrata s pulpom
it: succo d'arancia da concentrato con polpa
nb: Juice fremstilt av appelsinkonsentrat med fruktkjøtt
sv: apelsinjuice från koncentrat med fruktkött

en: blood orange juice
de: Blutorangensaft
fr: jus d'orange sanguine
hr: sok od krvave naranče
it: succo d'arancia sanguigna, succo di Arancia Biondo, puro succo di arance rosse
nl: bloedsinaasappelsap

en: pulp
bg: пулп
de: Fruchtfleisch
fr: pulpe
hr: pulpa
it: polpa
nl: vruchtvlees, pulp
pl: miąższ, miąższu

en: orange pulp
ar: لب البرتقال
bg: портокалов пулп, пулпа от портокал
ca: polpa de taronja
de: Orangenfruchtfleisch
es: pulpa de naranja
fi: appelsiinihedelmäliha, appelsiinin hedelmäliha
fr: pulpe d'orange
hr: pulpa naranče
hu: narancs gyümölcshős, narancs püré
it: polpe d'arancia
nl: sinaasappelpulp
pl: miąższ pomarańczy, miąższu pomarańczy
pt: polpa de laranja

en: orange cells
de: Orangenzellen
fr: cellules d'oranges
hr: narančaste stanice
it: cellule arancioni